臺灣板橋地方法院刑事判決　　　　　　 100年度易字第3182號
公　訴　人　臺灣板橋地方法院檢察署檢察官
被　　　告　陳君興
上列被告因竊盜案件，經檢察官提起公訴（一００年度偵字第二
０一一０號），被告於本院準備程序進行中，就被訴事實為有罪
之陳述，經本院告知簡式審判程序意旨，並聽取公訴人及被告之
意見後，本院裁定依簡式審判程序審理，並判決如下：
    主  文
陳君興犯攜帶兇器毀越安全設備侵入住宅竊盜罪，累犯，處有期
徒刑玖月；又犯攜帶兇器毀越安全設備侵入住宅竊盜罪，累犯，
處有期徒刑玖月；又犯攜帶兇器毀越安全設備侵入住宅竊盜罪，
累犯，處有期徒刑玖月。應執行有期徒刑貳年。
    事  實
一、陳君興前因施用毒品案件，經臺灣臺北地方法院以九十五
    年度易字第一一五０號判處有期徒刑十月，嗣經臺灣高等法
    院以九十五年度上易字第二一四四號判決上訴駁回而確定；
    又因施用毒品案件，經本院以九十六年度簡字第一七七０
    號判處有期徒刑五月確定，上開二罪經本院以九十六年度聲
    減字第四四五五號裁定各減其宣告刑二分之一，並定其應執
    行刑為有期徒刑七月確定；復因贓物案件，經本院以九十
    六年度簡字第七一四二號判處有期徒刑四月，減為有期徒刑
    二月確定，上開案件經本院以九十八年度聲字第一五
    九０號裁定定其應執行刑有期徒刑八月確定；再因竊盜案
    件，經本院以九十六年度易字第一四八二號判處有期徒刑八
    月確定；又因贓物案件，經本院以九十六年度簡字第七二
    六０號判處有期徒刑六月，減為有期徒刑三月確定；復因
    竊盜案件，經本院以九十六年度易字第二九二八號判處有期
    徒刑四月確定；另因施用第二級毒品等案件，經本院以九
    十六年度簡字第五九一八號判處有期徒刑六月確定；又因
    竊盜案件，經臺灣桃園地方法院以九十七年度審易字第三號
    判處有期徒刑一年確定，上開案件經臺灣桃園地
    方法院以九十七年度聲字第四一八四號裁定定其應執行刑有
    期徒刑二年六月確定。上開各案之刑接續執行，於九十九年
    六月十九日縮刑期滿執行完畢。詎仍不知悔改，竟意圖為自
    己不法之所有，分別為以下三次加重竊盜犯行：
  (一)於一００年三月二十八日晚間十一時前之某時許，持其所有
    在客觀上對人之生命、身體安全具危險性可供兇器使用之木
    棍一支（未扣案），前往新北市○○區○○路六九四巷七七
    號五樓之陳立峰住宅處，以該木棍毀壞鋁窗攀爬踰越入內之
    方式侵入後（涉嫌侵入住宅罪嫌部分未據告訴），竊取陳立
    峰所有之ASUS F6V手提電腦一臺、男用手錶一只、PSP 遊戲
    卡一張、VIVIAN WESTWOOD 項鍊一條、蒂芬妮手鍊一條、女
    用鑽戒一只得手後離去。
  (二)復於同年四月二十五日晚間八時三十分（起訴書誤載為上午
    七時四十五分）至晚間十時三十分間之某時許，前往新北市
    新莊區○○○街一四三號五樓之陳彥文住宅處，以前開相同
    手法侵入後（涉嫌侵入住宅罪嫌部分未據告訴），竊取陳彥
    文所有之富士數位相機一臺、MP3 播放器一臺得手後離去。
  (三)又於同年五月二十四日上午七時二十分至晚間九時三十五分
    間之某時許，前往新北市○○區○○路二六巷十三號五樓之
    李奕萱住宅處，以前開相同手法侵入後（涉嫌侵入住宅罪嫌
    部分未據告訴），竊取李奕萱所有之華碩筆記型電腦一臺、
    富士相機一臺、行動電話二支、遠傳無線網卡一張、價值約
    新臺幣（下同）三萬元之黃金一批、現金約一萬元得手後離
    去。
    嗣經陳立峰、陳彥文、李奕萱等人各返家後發覺有異而報警
    處理，經警於竊案現場採得鞋印送比對後，與陳君興所著鞋
    子鞋印相符，復至監所借詢於一００六月十日起已入監服刑
    之陳君興，並扣得陳君興之鞋子一雙，始循線查悉上情。
二、案經陳立峰、陳彥文、李奕萱分別訴由新北市政府警察局新
    莊分局報告臺灣板橋地方法院檢察署檢察官偵查起訴。
    理  由
壹、程序事項：
    被告陳君興所犯係死刑、無期徒刑或最輕本刑為三年以上有
    期徒刑以外之罪，亦非屬高等法院管轄第一審之案件，其於
    準備程序中就被訴事實為有罪之陳述，經本院告知簡式審判
    程序之旨，並聽取公訴人及被告之意見後，本院認為適宜，
    乃依刑事訴訟法第二百七十三條之一第一項規定，裁定進行
    簡式審判程序，先予敘明。
貳、實體事項：
一、上揭犯罪事實，業據被告陳君興於警詢、偵查、本院準備程
    序及審理中自白不諱，並經證人即告訴人陳立峰、李奕萱、
    證人即被害人陳彥文分別於警詢中證述明確，並有新北市政
    府警察局新莊分局扣押物品目錄表、搜索扣押筆錄、自願受
    搜索同意書、扣押物品收據各一紙、現場及採證照片共七十
    五張在卷可參，復有被告之鞋子一雙扣案可資佐證。綜上所
    述，足見被告之自白核與事實相符，應可採為論罪科刑之依
    據。從而，本件事證已臻明確，被告犯行洵堪認定，應予依
    法論科。
二、按刑法第三百二十一條第一項第三款之攜帶兇器竊盜罪，係
    以行為人攜帶兇器竊盜為其加重條件，此所謂兇器，其種類
    並無限制，凡客觀上足對人之生命、身體、安全構成威脅，
    具有危險性之兇器均屬之，且祇須行竊時攜帶此種具有危險
    性之兇器為已足，並不以攜帶之初有行兇之意圖為必要（最
    高法院七十九年台上字第五二五三號判例意旨可資參照）。
    查本件被告所持以行竊之木棍一支雖未扣案，惟一般而言，
    木棍質地堅硬，如以之攻擊人體，顯可造成相當之傷害，客
    觀上足以對人之生命、身體安全造成危害，性質上應屬兇器
    無疑，自各應成立刑法第三百二十一條第一項第三款之攜帶
    兇器竊盜罪。復按窗戶依社會通常觀念認具防盜之作用，屬
    安全設備之一種；又毀越門扇而入室行竊，其越入行為即屬
    侵入住宅，已結合於所犯加重竊盜之罪質中，無更行構成侵
    入住宅罪之理（最高法院二十七年上字第一八八七號判例意
    旨可資參照）。同理可悉，毀越門扇而入室行竊，其毀越行
    為即屬毀損物品或侵入住宅，已併合於所犯加重竊盜之罪質
    中，自無更行構成毀損罪或侵入住宅罪之理（另可參照臺灣
    高等法院臺南分院八十六年度上訴字第六０三號判決意旨亦
    同此旨）。再按刑法第三百二十一條第一項所列各款為竊盜
    之加重條件，如犯竊盜罪兼具數款加重情形時，因竊盜行為
    祇有一個，仍祇成立一罪，不能認為法律競合或犯罪競合，
    但判決主文應將各種加重情形順序揭明，理由並應引用各款
    ，俾相適應（最高法院六十九年台上字第三九四五號判例意
    旨可資參照）。核被告所為，各係犯刑法第三百二十一條第
    一項第一款、第二款、第三款（起訴書此部分誤載為第四款
    ，應予更正）之攜帶兇器毀越安全設備侵入住宅竊盜罪，共
    三罪。被告所犯前開三罪，犯意各別，應予分論併罰。又被
    告前有如犯罪事實欄一所示之犯罪科刑及執行情形，此有臺
    灣高等法院被告前案紀錄表一份在卷可參，其前受有期徒刑
    之執行完畢，於五年以內故意再犯本件有期徒刑以上之三罪
    ，各為累犯，均應依刑法第四十七條第一項規定，各加重其
    刑。爰審酌被告前有多次竊盜前科，素行非佳，又正值青壯
    之年，不思合法途徑獲得財物，反為不法竊盜行徑取得財物
    ，行為實無可取，惟念其犯後皆能坦認犯行，態度尚稱良好
    ，略見悔意，兼衡其智識程度（有輕度智能障礙，此有被告
    庭呈之國防醫學院三軍總醫院附設民眾診療服務處診斷證明
    書一份）、生活狀況、本案犯行所生之危害，及其犯罪動機
    、目的、手段等一切情狀，分別量處如主文所示之刑，並定
    其應執行之刑，以資懲儆。另扣案之鞋子一雙，雖係被告為
    前開三次加重竊盜犯行所穿著，但該鞋子一雙本有其適當之
    日常穿著用途，亦為被告於本院審理中陳述：扣案的鞋子是
    我的。但是我平時就有穿了，不是為了行竊才穿的等語甚明
    （參見本院卷一００年九月二十三日簡式審判筆錄第五頁）
    ，是該扣案之鞋子一雙固足作為本案被告為前開三次加重竊
    盜犯行之佐證，但並非單僅用以供本案犯罪所用之物，又非
    違禁物，爰不予宣告沒收。至被告所有而供其犯前開三次加
    重竊盜犯行所用之木棍一支，並未扣案，且亦無證據證明現
    仍存在而無滅失情事，爰不另為沒收之諭知，附予敘明。
據上論斷，應依刑事訴訟法第二百七十三條之一第一項、第二百
九十九條第一項前段，刑法第三百二十一條第一項第一款、第二
款、第三款、第五十一條第五款、第四十七條第一項，判決如主
文。
本案經檢察官卓俊吉到庭執行職務。
中    華    民    國   100    年    9     月    30    日
                  刑事第十六庭  法  官  林家賢
上列正本證明與原本無異。
如不服本判決，應於判決送達後十日內，向本院提出上訴書狀，
並應敘述具體理由；其未敘述上訴理由者，應於上訴期間屆滿後
二十日內向本院補提理由書（均須按他造當事人之人數附繕本）
「切勿逕送上級法院」。
                                書記官  許清秋
中    華    民    國   100    年    9     月    30    日
附錄本判決論罪科刑法條：
刑法第三百二十一條：
犯竊盜罪而有下列情形之一者，處六月以上、五年以下有期徒刑
，得併科新臺幣十萬元以下罰金：
一、侵入住宅或有人居住之建築物、船艦或隱匿其內而犯之者。
二、毀越門扇、牆垣或其他安全設備而犯之者。
三、攜帶兇器而犯之者。
四、結夥三人以上而犯之者。
五、乘火災、水災或其他災害之際而犯之者。
六、在車站、埠頭、航空站或其他供水、陸、空公眾運輸之舟、
    車、航空機內而犯之者。
前項之未遂犯罰之。